臺灣屏東地方法院刑事判決
111年度交易字第76號
公  訴  人  臺灣屏東地方檢察署檢察官
被      告  李煥傑



上列被告因公共危險案件，經檢察官提起公訴（110年度偵字第1
2367號），被告於準備程序中就被訴事實為有罪之陳述，經告知
簡式審判程序之旨，並聽取當事人之意見後，裁定進行簡式審判
程序，判決如下：
    主  文
李煥傑犯不能安全駕駛動力交通工具罪，累犯，處有期徒刑柒月
。
    事實及理由
一、犯罪事實及證據名稱，除增列「被告李煥傑於本院準備程序
    及審理中之自白」外，餘均引用起訴書之記載（如附件）。
二、論罪科刑：
  ㈠被告行為後，刑法第185條之3於民國111年1月28日修正公布
    ，自同年月30日生效施行。修正前之刑法第185條之3第1項
    規定：「駕駛動力交通工具而有下列情形之一者，處2年以
    下有期徒刑，得併科20萬元以下罰金」（依刑法施行法第1
    條之1第1項規定，上開罰金刑之貨幣單位為新臺幣〈下同〉）
    。修正後之刑法第185條之3第1項則規定：「駕駛動力交通
    工具而有下列情形之一者，處3年以下有期徒刑，得併科30
    萬元以下罰金」。經比較修正前後之法律，新法並無更有利
    被告之情形，是本案經新舊法比較之結果，應適用被告行為
    時即修正前刑法第185條之3第1項之規定論處。
  ㈡核被告所為，係犯修正前刑法第185條之3第1項第1款之不能
    安全駕駛動力交通工具罪。
  ㈢被告前因恐嚇取財案件，經本院以108年度易緝字第28號判決
    判處有期徒刑4月確定，於109年8月5日縮短刑期假釋出監，
    至110年2月6日保護管束期滿假釋未經撤銷視為執行完畢，
    有臺灣高等法院被告前案紀錄表在卷可查（本院被告前案及
    限閱資料卷第8頁），其於有期徒刑執行完畢後5年內，故意
    再犯本件有期徒刑以上之罪，為累犯，因本案並無「應量處
    最低本刑，否則即生罪責不相當而有過苛情形」（詳後述量
    刑說明），故應依刑法第47條第1項規定加重其刑。
  ㈣至卷附之自首情形紀錄表（警卷第37頁），固勾選被告之自
    首情形為：「報案人或勤指中心轉來資料未報明肇事人姓名
    ，處理人員前往傷者就醫之醫院處理時，肇事人在場，並當
    場承認為肇事人」等情，惟此所謂被告承認「肇事」應係指
    被告承認騎乘機車發生自摔事故一事而言，至於被告就不能
    安全駕駛動力交通工具犯行部分，細究全案卷證，未見被告
    於接受吐氣酒精濃度測試前即有自首之情形，而係於警員查
    知其酒精濃度超過標準後，被告始承認其騎乘機車前有飲酒
    之情形，難認有自首規定之適用。
  ㈤爰審酌被告多次違犯不能安全駕駛動力交通工具罪經法院判
    處罪刑確定，有臺灣高等法院被告前案紀錄表足憑（本院被
    告前案及限閱資料卷第5至10頁），除構成累犯者不重複評
    價外，顯見被告明知酒精對人之意識能力具有不良影響，仍
    罔顧公眾之交通安全，於飲用酒類後、吐氣所含酒精濃度達
    每公升1.14毫克之程度，仍執意騎車上路，無視於自己及其
    他參與道路交通之不特定人之生命、身體及財產安全，且本
    次酒駕已肇事發生自撞車禍，所為實有不該。惟念其犯後始
    終坦承犯行之態度。另參酌其犯罪動機、情節、於本院審理
    中自陳之智識程度與生活狀況及檢察官之求刑（本院卷第36
    頁）等一切情狀，量處如主文所示之刑。
三、如不服本判決，應於收受判決後20日內向本院提出上訴書狀
    ，並應敘述具體理由（均須按他造當事人之人數附繕本）。
    　　
據上論斷，應依刑事訴訟法第273條之1第1項、第299條第1項前
段、第310條之2、第454條，刑法第2條第1項前段、第185條之3
第1項第1款（修正前）、第47條第1項，刑法施行法第1條之1第1
項，判決如主文。
本案經檢察官蔡明達提起公訴，檢察官王光傑到庭執行職務。
中　　華　　民　　國　　111 　年　　3 　　月　　31　　日
                  刑事第三庭    法  官  楊子龍
以上正本證明與原本無異。
如不服本判決應於收受判決後20日內向本院提出上訴書狀，並應
敘述具體理由；其未敘述上訴理由者，應於上訴期間屆滿後20日
內向本院補提理由書（均須按他造當事人之人數附繕本）「切勿
逕送上級法院」。　　　　　　　　　
中　　華　　民　　國　　111 　年　　3 　　月　　31　　日
                                書記官  盧建琳 
附錄論罪科刑法條：
修正前刑法第185條之3
駕駛動力交通工具而有下列情形之一者，處二年以下有期徒刑，
得併科二十萬元以下罰金：
一、吐氣所含酒精濃度達每公升零點二五毫克或血液中酒精濃度
    達百分之零點零五以上。
二、有前款以外之其他情事足認服用酒類或其他相類之物，致不
    能安全駕駛。
三、服用毒品、麻醉藥品或其他相類之物，致不能安全駕駛。
因而致人於死者，處三年以上十年以下有期徒刑；致重傷者，處
一年以上七年以下有期徒刑。
曾犯本條或陸海空軍刑法第五十四條之罪，經有罪判決確定或經
緩起訴處分確定，於五年內再犯第一項之罪因而致人於死者，處
無期徒刑或五年以上有期徒刑；致重傷者，處三年以上十年以下
有期徒刑。
附件：
臺灣屏東地方檢察署檢察官起訴書
                                    110年度偵字第12367號
　　被　　　告　李煥傑　
上列被告因公共危險案件，業經偵查終結，認應提起公訴，茲將
犯罪事實及證據並所犯法條分敘如下：
　　　　犯罪事實
一、李煥傑前因不能安全駕駛、恐嚇等案件，經法院判處有期徒
    刑4月、5月、6月、4月確定，接續執行，於民國109年8月5
    日縮短刑期假釋出監付保護管束，於110年2月6日保護管束
    期滿未經撤銷視為執行完畢。詎仍不知悔改，於110年11月1
    3日21時許，在屏東縣內埔鄉友人住處內飲用高粱酒後，復
    基於酒後駕駛動力交通工具之犯意，於110年11月14日8時許
    ，騎乘車牌號碼000-0000號普通重型機車上路。嗣於同日9
    時13分許，行經屏東縣潮州鎮五魁里屏75線道時，不慎擦撞
    護欄而人車倒地。經警據報到場處理，並對其施以吐氣酒精
    濃度檢測，測得其吐氣所含酒精濃度達每公升1.14毫克，始
    查悉上情。
二、案經屏東縣政府警察局潮州分局報告偵辦。
　　　　證據並所犯法條
一、證據清單及待證事實：
編號 證據名稱 待證事實 1 被告李煥傑於警詢時之供述 1.被告坦承於上揭時、地飲用高粱酒，嗣駕車行經屏東縣潮州鎮五魁里屏75線道時，不慎擦撞護欄而倒地受傷之事實。 2.警方對被告施以酒精濃度測試，並測得其吐氣酒精濃度為每公升1.14毫克之事實。 2 被告之酒精測定紀錄表、診斷證明書、屏東縣政府警察局舉發違反道路交通管理事件通知單、道路交通事故現場圖、道路交通事故調查報告表㈠、㈡及交通事故照片等 被告酒後騎車為警攔查後， 其吐氣酒精濃度高達每公升1.14毫克，為警依法開單舉發之事實。  3 本署刑案資料查註紀錄表 被告為累犯之事實。 
二、核被告所為，係犯刑法第185條之3第1項第1款之不能安全駕
    駛動力交通工具罪嫌。又被告有如犯罪事實欄所載之論罪科
    刑執行情形，有卷附之刑案資料查註紀錄表為憑，其於受有
    期徒刑執行完畢後，5年內故意再犯本件有期徒刑以上之罪
    ，為累犯，請依刑法第47條第1項規定加重其刑。
三、依刑事訴訟法第251條第1項提起公訴。
　　此　致
臺灣屏東地方法院
中　　華　　民　　國　 111　　年　　1 　　月　　11　　日
　　　　　　　　　　　　　　　檢察官   蔡 明 達
本件正本證明與原本無異
中　　華　　民　　國　 111　　年　　1 　　月　　22　　日
                              書記官   徐 壽 延
附錄本案所犯法條全文
中華民國刑法第185條之3
駕駛動力交通工具而有下列情形之一者，處 2 年以下有期徒刑
，得併科 20 萬元以下罰金：
一、吐氣所含酒精濃度達每公升零點二五毫克或血液中酒精濃度
    達百分之零點零五以上。
二、有前款以外之其他情事足認服用酒類或其他相類之物，致不
    能安全駕駛。
三、服用毒品、麻醉藥品或其他相類之物，致不能安全駕駛。
因而致人於死者，處 3 年以上 10 年以下有期徒刑；致重傷者
，處 1 年以上 7 年以下有期徒刑。
曾犯本條或陸海空軍刑法第 54 條之罪，經有罪判決確定或經緩
起訴處分確定，於五年內再犯第 1 項之罪因而致人於死者，處
無期徒刑或 5 年以上有期徒刑；致重傷者，處 3 年以上 10 年
以下有期徒刑。